

Mirana (iantzoa RAZAFIMIANDRISOA

MARKETING & COMMUNICATION - MANAGEMENT DE PROJET

Avec six ans d'expériences professionnelles évolutives, c'est toujours avec dévotion que je m'assure que mes compétences en management de projet et communication digitale vous permettent de développer votre activité selon vos objectifs.

CONTACT

Contact rapide : +261 34 95 124 42 Whatsapp : +261 32 64 163 60

liantsoarazafimiandrisoa@gmail.com

Antananarivo, Madagascar Année de naissance : 1996

Liantsoa Razafimiandrisoa

EDUCATION

Master I en Management et Organisation

Centre National du Téléenseignement de Madagascar - 2020

Licence Professionnelle en Métiers de la communication

Université de la Réunion (en collaboration avec la MCCI Business School à Maurice) - 2019

Diplôme de Technicien Supérieur Spécialisé en Management de Projet et Création d'Entreprise

Institut Supérieur de Technologie d'Antananarivo - 2017

SOFT SKILLS

- Force de proposition
- Prise d'initiative & proactivité
- · Sens du collectif
- Gestion du temps
- Adaptabilité
- Ethique professionnelle
- Ouverture d'esprit
- · Axée résultats

LANGUES

Anglais professionnel

Français professionnel

(avec certification Voltaire)

EXPÉRIENCES PROFESSIONNELLES

CONSULTANTE EN MARKETING,
 COMMUNICATION DIGITALE ET GESTION DE 2018 - présent
 PROJET - PLUSIEURS SECTEURS CONFONDUS

Vevav'Agency, SMS Consulting Madagascar, Raph & Co, Ilanga Nature Madagascar, Votre Assistant Virtuel, Jus Eoah Madagascar, Nect'Art, Ana'Elle Academy, Vit@lab Madagascar, Valérie Bruat (Paris), Histoire d'A (Essonne),

Analyses de marché et veille concurrentielle, proposition de stratégies marketing, social media management, création de contenus pour les réseaux sociaux, rebranding, gestion e-reputation, gestion de campagnes issues d'appels d'offres, lancement de nouveaux produits sur le marché avec suivi et réajustement de stratégies, analyses des KPI

• FONDATRICE ET COORDINATRICE

2020 - présent

<u>Yvesia Madagascar</u>

Analyses de marché et de la performance commerciale, gestion d'équipe, coordination des actions diverses, réajustement des stratégies, social media management

FORMATRICE EN COMMUNICATION ET 2021 - 2023
 MARKETING DIGITAL

IScam Solutions Formation, Le CEntre d'Excellence en Entrepreneuriat, Vevav'Agency, Passion 4 Humanity

Conception des contenus de formation, animation, suivi et évaluation

CHARGÉE DE LA COMMUNICATION

2017 - 2018 2018 - 2019

GLOBALE

Chambre de Commerce et d'Industrie France Maurice (Ile Maurice)

Mise en place d'une stratégie de communication globale, event management, relation presse

HARD SKILLS

- <u>Gestion de projet</u>: Trello, Notion, Pack Office, Google Workspace
- <u>Gestion des réseaux sociaux :</u> Meta Business Suit, Buffer, Creator Studio
- Création de contenus : Canva, Capcut, Inshot